臺灣臺中地方法院刑事判決　　　　　　　　　　　　　九十四年度易字第二五七號
　　公　訴　人　臺灣臺中地方法院檢察署檢察官
　　被　　　告　辛○○
右列被告因竊盜案件，經檢察官聲請簡易判決處刑（九十三年度偵字第一九九四九號
），本院臺中簡易庭認不宜以簡易判決處刑，移由本院刑事庭改依通常程序審理，經
本院合議庭裁定由審判長法官獨任進行簡式審判程序，判決如左：
    主  文
辛○○連續攜帶兇器竊盜，處有期徒刑玖月。扣案之鐵線壹支沒收之。
    事  實
一、辛○○因經濟困窘，即意圖為自己不法之所有，並基於概括之犯意，自民國九十
    三年十月二十八日起至同年十一月十三日止，持其所有客觀上對人之生命、身體
    、安全構成威脅而具有危險性，足供兇器使用之鐵線一支，在如附表所示之時間
    、地點，以鐵線撬開機車置物箱之方式（毀損部分未經告訴），竊取置物箱內如
    附表所示之財物（犯罪時間、地點、機車號碼、車主及損失財物等均詳如附表所
    示），得手後將現金取之花用，其餘證件或物品則將之丟棄。嗣於九十三年十一
    月十三日上午五時十分許，辛○○在臺中市○○路四０一巷十八號前，以前開鐵
    線撬開蕭登龍所有之ＳＵＮ─九七０號機車置物箱，並著手搜尋置物箱內財物之
    際，為蕭登龍之妻甲○○發現而未得逞，經報警當場查扣上開鐵線一支。
二、案經臺中巿警察局第二分局報請臺灣臺中地方法院檢察署檢察官聲請簡易判決處
    刑。
    理  由
一、右開事實，業經被告辛○○於警偵訊及本院調查、審理時均坦承不諱，核與被害
    人丙○○、己○○、丁○○、戊○○、庚○○、乙○○、甲○○等人於警訊時指
    述被竊情節相符，且有扣案之鐵線一支可資佐證，復有現場查獲照片三紙及車籍
    作業系統─查詢認可資料一份在卷足稽，足徵被告之自白與事實相符，其犯行堪
    以認定。
二、按刑法第三百二十一條第一項第三款之攜帶兇器竊盜罪，係以行為人攜帶兇器竊
    盜為其加重條件，此所謂兇器，其種類並無限制，凡客觀上足對人之生命、身體
    、安全構成威脅，具有危險性之兇器均屬之，且祇須行竊時攜帶此種具有危險性
    之兇器為已足，並不以攜帶之初有行兇之意圖為必要（最高法院七十九年度臺上
    字第五二五三號判例要旨可供參照）。查本件被告行竊時，攜帶質地堅硬前端尖
    銳屬金屬材質之鐵線一支，客觀上顯足對人之身體、生命、安全構成威脅而具有
    危險性，自屬攜帶兇器無誤，故核被告如附表編號一至六所為，係犯刑法第三百
    二十一條第一項第三款之攜帶兇器竊盜罪。如附表編號七所示，被告著手搜尋置
    物箱內財物之際，為車主之妻甲○○發現而未遂，該部分係犯刑法第三百二十一
    條第二項、第一項第三款之攜帶兇器竊盜未遂罪。被告先後數次竊盜既遂、未遂
    犯行，時間緊接，所犯構成要件相同罪名，顯係基於概括之犯意反覆為之，為連
    續犯，依刑法第五十六條之規定以一攜帶兇器竊盜既遂罪論，並加重其刑。爰審
    酌被告於八十八年及九十三年間分別因竊盜案件經判處徒刑（未構成累犯，有刑
    案資料查註紀錄表及臺灣高等法院被告全國前案紀錄表一份在卷足憑），竟仍不
    知悔悟，復連續持可供兇器使用之鐵線竊取他人置物箱內之財物，危害社會秩序
    不輕，惟念及被告犯後坦承犯行，具有悔意，且竊得之財物價值不高等一切情狀
    ，量處如主文所示之刑，以示懲儆。扣案之鐵線一支，係被告所有持以行竊之物
    ，業經被告供明在卷，依刑法第三十八條第一項第二款之規定，宣告沒收之。
據上論斷，應依刑事訴訟法第四百五十二條、第二百七十三條之一第一項、第二百九
十九條第一項前段，刑法第五十六條、第三百二十一條第一項第三款、第三十八條第
一項第二款，判決如主文。
中      華      民      國    九十四    年      四      月    二十九    日
                                臺灣臺中地方法院刑事第四庭
                                        法  官  張  靜  琪
右正本證明與原本無異。
如不服本判決，應於判決送達後十日內向本院提出上訴狀，上訴於臺灣高等法院臺中
分院( 須附繕本 )。
                                        書記官
中    華    民    國      九十四      年       四      月     二十九    日
附表：
┌──┬─────┬───────────── ──┬────────────┐
│編號│犯罪時間  │  犯罪地點       │  機車號碼  │   車主及損失財物       │
├──┼─────┼────────  ─── ───┼────────────┤
│ 一 │93.10.28  │臺中巿英才路與公 │  TDQ|088   │ 丙○○、身分證件及現金 │
│    │          │正路口           │            │ 新臺幣（下同）七百五十 │
│    │18:00     │                 │            │ 元等
├──┼─────┼─────────────────────────────
│ 二 │93.10.30  │臺中巿太平路七五 │  CMT|159   │ 己○○、身分證件及現金 │
│    │14:20     │巷內             │            │ 七百元等               │
├──┼─────┼─     ─────┼──────┼────────────┤
│ 三 │93.10.30  │臺中巿雙十路孔廟 │  BR3|780   │ 丁○○、學生證件及現金 │
│    │14:30     │內               │            │ 六百元等
├──┼─────┼──────────────────────────── │
│ 四 │93.10.30  │臺中巿英才路     │  MV8|518   │ 戊○○、身分證件及現金 │
│    │16:30     │六００號前       │            │ 三百元等               │
├──┼─────┼──────────────────────────── │
│ 五 │93.11.2   │臺中巿漢口路一七 │  PT9|163   │ 庚○○、身分證件及現金 │
│    │16:20     │六號前       │            │ 三千元等               │
├──┼─ ── ─┼──────────────── ────────────┤
│ 六 │93.11.4   │臺中巿梅川西路   │  TAJ|547   │ 乙○○、存摺乙本       │
│    │07:10     │一段三三號前     │            │                        │
├──┼─────┼──────── ├──────┼── ──────── ─┤
│ 七 │93.11.13  │臺中巿中正路四０ │  SNU|970   │ 蕭登龍、未損失財物     │
│    │05:10     │一巷十八號前     │            │                        │
└──┴─────┴──────────── ───┴────────────┘
附錄本案論罪科刑法條全文：
刑法第三百二十一條：
  犯竊盜罪而有左列情形之一者，處六月以上、五年以下有期徒刑：
  一  於夜間侵入住宅或有人居住之建築物、船艦或隱匿其內而犯之者。
  二  毀越門扇、牆垣或其他安全設備而犯之者。
  三  攜帶兇器而犯之者。
  四  結夥三人以上而犯之者。
  五  乘火災、水災或其他災害之際而犯之者。
  六  在車站或埠頭而犯之者。
  前項之未遂犯罰之。
